【裁判字號】    98,上,266
【裁判日期】    990921
【裁判案由】    債務人異議之訴
【裁判全文】
臺灣高等法院高雄分院民事裁定           98年度上字第266號
上  訴  人  甲○○
訴訟代理人  洪士宏律師
            林易玫律師
被 上 訴人  乙○○
訴訟代理人  蔡將葳律師
上列當事人間債務人異議之訴事件，上訴人對於民國98年10月20
日臺灣屏東地方法院97年度訴字第417 號第一審判決，提起上訴
，本院裁定如下：
    主  文
上訴駁回。
第二審訴訟費用由上訴人負擔。
    理  由
一、對於第一審之終局判決，得上訴於管轄第二審之法院；又上
    訴不合法者，第二審法院應以裁定駁回之，民事訴訟法第43
    7 、第444 條第1 項前段分別定有明文。又提起上訴，僅有
    上訴權人始得為之。所謂有上訴權人，以當事人及判決後承
    受訴訟接替當事人之人為限。
二、查，上訴人於99年7 月29日在本院自承：本件上訴狀（係98
    年11月5 日提出，見本院卷第5 頁）上所蓋之印章係伊所有
    ，但伊自始都沒有使用過這顆印章，該印章係由伊父親湯國
    所保管，湯國已於97年12月6 日死亡，死亡後，該印章由訴
    外人關麗芳保管，今年（即99年）關麗芳才告訴伊本件原審
    判決結果，伊亦係在今年才知道有上開上訴狀，伊不知道上
    訴狀係何人寫的，因為本件原係交給湯國處理，湯國再委任
    史雙全律師處理的等語（見本院卷第109 、110 頁）；及於
    99年8 月27日在本院陳稱：上訴狀是關麗芳找他人寫的，伊
    並未委任關麗芳等情（見本院卷第142 、143 頁），而證人
    即上訴人於原審所委任之訴訟代理人史雙全律師於本院亦結
    證稱: 本件上訴狀非伊所寫等語（見本院卷第141 頁），足
    見本件上訴狀並非上訴人或其所委任之史雙全律師所為，且
    上訴人於「99」年始由關麗芳處知悉本件原審判決結果及本
    件上訴，自不可能在不知原審已判決之情況下於98年11月5
    日具狀提起上訴，是上訴人主張本件98年11月5 日之上訴狀
    係關麗芳找人撰寫，應屬可採。又上訴人既於99年7 月29日
    在本院仍主張：伊不知道上訴狀係何人寫的，嗣於99年8 月
    27日始陳稱：係關麗芳找他人寫的，則本件上訴狀應係在上
    訴人不知情之狀況下，由無上訴權之關麗芳以上訴人之名義
    提出，其上訴自不合法。又本件上訴既非本於上訴人之意而
    提起，自無命上訴人補正之問題，且上訴人於本院表示欲上
    訴時，已逾上訴期限，亦無從命補正，故本件上訴應予駁回
    。
三、據上論結，本件上訴為不合法，爰依民事訴訟法第444 條第
    1 項前段、第95條、第78條，裁定如主文。
中    華    民    國    99    年    9     月    21    日
                            民事第三庭
                                審判長法官  張國彬
                                法      官  吳登輝
                                法      官  鄭月霞
以上正本證明與原本無異。
如不服本裁定應於送達後10日內向本院提出抗告狀（並按他造當
事人之人數附繕本），並繳納抗告費新臺幣1,000 元。
中    華    民    國    99    年    9     月    23    日
                                書  記  官  白  蘭

司法院資訊處製作；財團法人民間司法改革基金會備份。
